【裁判字號】    97,交訴,19
【裁判日期】    970523
【裁判案由】    公共危險
【裁判全文】
臺灣板橋地方法院刑事判決              97年度交訴字第19號
公  訴  人  臺灣板橋地方法院檢察署檢察官
被      告  乙○○
上列被告因公共危險案件，經檢察官提起公訴（96年度偵字第26
295 號），本院判決如下：
    主  文
乙○○犯肇事致人傷害逃逸罪，處有期徒刑捌月。緩刑貳年。
    事  實
一、乙○○於民國96年8 月21日下午1 時10分許，騎乘其妻林秋
    芳所有車號K8U-588 號重型機車，沿臺北縣板橋市○○路○
    段由中和往新莊方向行駛，行至民生路與文化路交岔路口遇
    紅燈暫停等候，待綠燈後啟動行駛至該交岔路口中間時，本
    應注意車前狀況及兩車併行之間隔，並隨時採取必要之安全
    措施，且依當時情況並無不能注意之情事，竟疏未注意，於
    行駛超越同向左前方由甲○○騎乘之車號PMZ-062 號重型機
    車時，其機車車頭前端擦撞甲○○機車之右後方，致使甲○
    ○人車倒地，而受有雙膝挫傷瘀青合併淺擦、左小腿前端挫
    傷瘀青血腫、右上臂挫傷瘀青、左手背淺傷等傷害（所涉過
    失傷害部分，業因與甲○○調解成立，依法視為撤回告訴，
    經檢察官另為不起訴處分在案）。詎乙○○騎乘上開機車肇
    事致甲○○受傷後，明知應即採取救護或其他必要之措施，
    不得駛離，竟僅短暫停頓，未停車下車查看並報警處理，即
    不顧甲○○之傷勢，繼續行駛逃離肇事現場，嗣經同向後方
    之機車騎士賴少弘當場目擊並記下其車號，提供甲○○報警
    處理後，經警循線查獲乙○○，因而查悉上情。
二、案經臺北縣政府警察局海山分局報請臺灣板橋地方法院檢察
    署檢察官偵查起訴。
    理  由
一、訊據被告乙○○固不否認有於上揭時地騎乘機車欲超越告訴
    人甲○○所騎乘之機車時，與告訴人機車有輕微擦撞後未停
    車之事實，惟矢口否認有肇事逃逸之犯行，辯稱：伊當時不
    知已肇事致告訴人機車倒地，並無肇事逃逸之故意云云。然
    查：
    (一)被告上揭犯罪事實，業據告訴人甲○○於警詢指訴綦詳（
      見偵查卷10至12頁，告訴人於警詢之陳述，被告未於言詞
      辯論終結前爭執其證據能力，依刑事訴訟法第159 條之5
      規定，得為證據），並經現場目擊證人賴少弘於警詢、偵
      查中結證屬實（見偵查卷13至16頁、44至46頁，證人於警
      詢之陳述，被告未於言詞辯論終結前爭執其證據能力，依
      刑事訴訟法第159 條之5 規定，得為證據），並有臺北縣
      政府警察局海山分局疑似道路交通事故肇事逃逸追查表、
      道路交通事故現場圖、道路交通事故調查報告表(一)、(二)、
      臺北縣政府警察局道路交通事故談話紀錄表、車號K8U-58
      8 號查詢重型機車車籍、臺北縣立醫院96年9 月3日 字第
      966630號告訴人診斷證明書、賴少弘指證被告照片、現場
      及車損照片等在卷可資佐證，應堪認定為真實。
    (二)被告上開雖辯稱其當時並不知擦撞肇事致告訴人受傷云云
      ，惟查證人賴少弘於警詢、偵查中已證稱：案發當時，伊
      當場目擊被告機車撞到告訴人機車右後車尾，被告撞到後
      有立即停頓了約3 至5 秒，告訴人機車則因重心不穩，向
      左傾倒，被告停頓了約3 至5 秒後，即從告訴人機車右側
      自行離去，伊見被告要逃逸，還對被告大喊「撞到人，你
      還要走」，但被告沒看伊就自行離去，伊即記下被告機車
      車號告訴告訴人等語明確（見偵查卷14頁、44至45頁），
      核與告訴人指訴情節亦屬相符，且依卷附被告及告訴人上
      開機車肇事後照片所示，確均有擦撞痕跡，與告訴人、證
      人賴少弘指證情節相符，足見被告上開所辯要與事實不符
      ，顯係事後卸責之詞，不足採言。
    綜上所述，本件事證明確，被告犯行堪以認定，應予依法論
    科。
二、核被告上開所為，係犯刑法第185 條之4 之肇事致人傷害逃
    逸罪。爰審酌被告犯罪之動機、目的、手段、方法、所生危
    害，且肇事後竟無視於被害人之傷勢狀況而逃逸，可能陷被
    害人之傷害擴大，暨犯後猶否認犯行態度不佳，然已與告訴
    人達成民事和解等一切情狀，量處如主文所示之刑，以示懲
    儆。又被告前未曾因故意犯罪受有期徒刑以上刑之宣告，有
    臺灣高等法院被告前案紀錄表在卷足憑，其因一時失慮，致
    觸犯本件犯行，且已與告訴人達成民事賠償和解，被告經此
    偵審程序及刑之宣告後，當知警惕而無再犯之虞，本院因認
    暫不執行其刑為當，併予宣告緩刑二年，用啟自新。
據上論斷，依刑事訴訟法第299 條第1 項前段，刑法第185 條之
4 、第74條第1 項第1 款，判決如主文。
本案經檢察官靳開聖到庭執行職務
中    華    民    國    97    年    5     月    23    日
                  交通法庭  審判長法  官  王  屏  夏
                                  法  官  王  偉  光
                                  法  官  彭  全  曄
以上正本證明與原本無異
如不服本判決，應於判決送達後10日內，向本院提出上訴狀
                                  書記官  洪  紹  甄
中    華    民    國    97    年    5     月    23    日
附錄本案論罪科刑法條全文：
刑法第185條之4
駕駛動力交通工具肇事，致人死傷而逃逸者，處6 月以上5 年以
下有期徒刑。


司法院資訊處製作；財團法人民間司法改革基金會備份。
